---
title: "Análisis Algoritmo Apriori"
author: "Carlos Andrés Gómez"
date: '`r format(Sys.Date(), "%B %Y")`'
output: 
  prettydoc::html_pretty:
    df_print: paged
    theme: architect
    highlight: github
    text-align: center
---

```{r setup, include=FALSE}
knitr::opts_chunk$set(echo = TRUE)
rm(list = ls())
options(scipen=999)

# Librerias necesarias para el trabajo
library(arules)
library(arulesViz)
library(tidyverse)
library(readxl)
library(knitr)
library(ggplot2)
library(lubridate)
library(plyr)
library(readxl)

setwd("C:\\Users\\USUARIO\\Desktop\\Reglas de asociacion1\\Proyecto-reglas-asociacion")
```

<div class=text-justify>

### Se obtienen los datos a analizar

```{r message=FALSE, warning=FALSE}
filedata <- "https://raw.githubusercontent.com/rociochavezmx/Rocio-Chavez-youtube-Files/master/Datos%20Compras.csv"

if(!file.exists("DatosCompras.csv")){
     download.file(filedata, destfile = "DatosCompras.csv")
}

```

### Se lee el archivo a analizar

```{r message=FALSE, warning=FALSE}
datos_Apriori <- read.csv("DatosCompras.csv", sep = ",", dec = ".", header = TRUE)

datos_Apriori <- datos_Apriori %>% mutate(Producto = as.factor(Producto))
```

## *Selección de registros completos*

```{r message=FALSE, warning=FALSE}
datos_Apriori1 <- datos_Apriori[complete.cases(datos_Apriori), ]
```

## *Creación de subset de datos para las transacciones*
```{r message=FALSE, warning=FALSE}
transacciones <- ddply(datos_Apriori1,c("Transaccion"),
                       function(df1)paste(df1$Producto,
                                          collapse = ","))

transacciones$Transaccion <- NULL
```

## Se guarda la DB transformada como CSV

```{r message=FALSE, warning=FALSE, include=FALSE}
write.csv(transacciones,"transacciones.csv", quote = FALSE, row.names = FALSE)
tr <- read.transactions("transacciones.csv", format = 'basket', sep=',', header = TRUE)
```

## Desplegamos las transacciones en consola

```{r message=FALSE, warning=FALSE}
inspect(tr)
```

## Se grafican los productos que más se han vendido

```{r message=FALSE, warning=FALSE}
itemFrequencyPlot(tr, topN = 10, type = 'absolute')
```

## **Aplicación del algoritmo `Apriori` para hallar las reglas de asociación

```{r message=FALSE, warning=FALSE}
reglas_asociacion <- apriori(tr, parameter = list(supp=0.1, conf=0.7, minlen=2))
```

## Se organizan las reglas en orden descendente

```{r message=FALSE, warning=FALSE}
reglas_asociacion <- sort(reglas_asociacion, by = "confidence", decreasing = TRUE)
```

## Se muestran las reglas de asociación creadas a partir del algoritmo Apriori

```{r message=FALSE, warning=FALSE}
inspect(reglas_asociacion)
```

## Se revisa si existen reglas duplicadas

```{r message=FALSE, warning=FALSE}
duplicated(reglas_asociacion)
```

## Se verifica si existen reglas redundantes

```{r message=FALSE, warning=FALSE}
reglas_redundantes <- is.redundant(reglas_asociacion)
```

## Se muestran las reglas que son redundantes

```{r message=FALSE, warning=FALSE}
which(is.redundant(reglas_asociacion))
```

## Se eliminan las reglas que son redundantes

```{r message=FALSE, warning=FALSE}
reglas_podadas <- reglas_asociacion[!reglas_redundantes]
```

## Se muestran las reglas podadas

```{r message=FALSE, warning=FALSE}
inspect(reglas_podadas, by = "confidence")
```

## *Red de Reglas de asociación con el algoritmo Apriori*

```{r message=FALSE, warning=FALSE}
plot(reglas_podadas, method = "graph",  engine = "interactive", shading = "confidence")
```

## *Se agregan los indicadores Leverage y Conviction*

```{r message=FALSE, warning=FALSE}
quality(reglas_podadas) <- cbind(quality(reglas_podadas), leverage = interestMeasure(reglas_podadas, measure = "leverage", transactions = tr), conviction = interestMeasure(reglas_podadas, measure = "conviction", transactions = tr))

inspect(reglas_podadas, by = "confidence")
```

## Se preparan y se guardan las reglas para ser almacenadas
```{r message=FALSE, warning=FALSE}
productos_frecuentes <- data.frame(Productos = labels(reglas_podadas), 
                                  Indicador = reglas_podadas@quality)


write.csv(productos_frecuentes, "productos_frecuentes.csv")
```
</div>